【裁判字號】    93,交聲,188
【裁判日期】    920608
【裁判案由】    聲明異議
【裁判全文】
臺灣高雄地方法院交通事件裁定                九十三年度交聲字第一八八號
原處分機關  高雄市政府
異  議  人  甲○○
即受處分人
右列受處分人因違反道路交通管理處罰條例案件，對於高雄市政府交通局交通事件裁
決所民國九十三年四月九日所為之處分（原處分案號：高市交裁字第裁三二─Ｂ00
000000號），聲明異議，本院裁定如左：
    主  文
異議駁回。
    理  由
一、異議意旨為：伊係查獲日前天晚上喝酒，查獲時已睡十一小時，應無酒醉駕車之
    事實，況查獲後，伊即至婦幼醫院（應為高雄市立聯合醫院）抽血檢驗，結果並
    未超過標準例。原處分機關未予詳查即遽為裁決，實有違誤，爰依法聲明異議等
    語（駕駛執照吊扣期間駕車部分，異議人並未異議）。
二、按汽車駕駛人飲用酒類或其他類似物後，其吐氣所含酒精濃度超過每公升○‧二
    五毫克或血液中酒精濃度超過百分之○‧○五以上者，不得駕車；汽車駕駛人，
    駕駛汽車經測試檢定酒精濃度超過規定標準者，處新臺幣一萬五千元以上六萬元
    以下罰鍰，道路交通安全規則第一百十四條第二款、道路交通管理處罰條例第三
    十五條第一項第一款分別定有明文。
三、查異議人於民國九十三年二月二十七日十五時四十五分許，騎乘車牌號碼ＸＱＪ
    ─八九七號重型機車，行經高雄市○○路、崇德路口時，為警攔檢，經警施以酒
    精濃度測試，測出其呼氣酒精濃度達每公升○點三六毫克等情，有高雄市政府警
    察局舉發違反道路交通管理事件通知單可參。異議人固提出高雄市立聯合醫院生
    化檢驗申請單，資以證明其酒測值並未超出標準，無酒後駕車之事實。然(一)人體
    飲用酒類後，該酒類所含酒精成份會因人體之新陳代謝作用而逐漸排除，依法務
    部法醫研究所八十七年十二月七日法醫所八七文理字第○六一一號函所示，血中
    酒精濃度每小時酒精零級代謝率為○‧○一至○‧○一五％（ｗ／ｖ）；(二)又異
    議人係於九十三年二月二十七日至高雄市立聯合醫院外科夜間門診，並接受自費
    酒精濃度檢測，於該日抽血，因該院夜間門診自晚間六時至十時，故推論抽血時
    間為晚間六時至十時之間，檢驗後血液酒精濃度為３０ｍｇ／ｄｌ等情，有高雄
    市立聯合醫院九十三年五月二十七日高市聯醫病字第○九三○○○三四六○號函
    附卷可憑。如以被告最有利考量，異議人施以血液酒精濃度檢測時間為該日晚間
    六時，距警於同日下午十五時四十五分實施欄檢時，已二小時十五分（即二又四
    分之一小時），故以檢測所得之結果，參以前開代謝率而往前推算二小時四十五
    分之結果，異議人被警攔檢時血液中所含之酒精濃度應為５２．５ｍｇ／ｄｌ，
    換算成吐氣所含酒精濃度已達每公升零點二六二五毫克｛註：按通常血中酒精含
    量，係以一○○毫升中之酒精含量【以公克為單位】為標準，而以０‧ⅩⅩⅩ（
    ｗ／ｖ）來標示，如○‧一二三％（ｗ／ｖ），即每一○○毫升血中含酒精○‧
    一二三公克之意。又飲酒後之呼氣中含酒精，其含量約為血中含量之二千分之一
    ，因此，呼氣中酒精含量如每公升○‧五四毫克時，即等於血中含量每公升【即
    一０００毫升】○‧五四毫克乘以二○○○，即一○八○毫克，即一‧○八公克
    【一公克等於一○○○毫克】，即為一○○毫升含○‧一○八％（ｗ／ｖ）。而
    研判攔檢時異議人血中酒精濃度時，可再加上每小時酒精零級代謝率每小時○‧
    ○一至○‧○一五％（ｗ／ｖ），本件從有利於被告之○‧○一％（ｗ／ｖ）為
    標準，是攔檢時，異議人血中酒精濃度應為○‧○三％（ｗ／ｖ）＋○‧○一Ｘ
    （２＋１／４）＝○‧○五二五％（ｗ／ｖ）。再依上式逆推，血中含酒精為五
    二五毫克（５２點五ｍｇ／ｄｌ），以此數值除以二○○○，換算成吐氣中所含
    之酒精濃度，即可得知攔檢時異議人吐氣所含之酒精濃度應約為每公升○點二六
    二五毫克｝，已超過每公升○‧二五毫克之標準。(三)綜上，計算酒精濃度測試值
    ，應以實際測試值加上代謝值，異議人僅以實際測試值為據，容有誤會，是縱警
    實施之酒精濃度測試值有誤，惟以異議人實施血液酒精濃度測試值往前推算，計
    入代謝值後，其遭警攔檢時之酒精濃度值，應已超過每公升○‧二五毫克之標準
    （指呼氣）。異議人辯稱：其未酒醉駕車等語，尚難採信。
四、從而，原處分機關援引首開規定，裁處受處分人罰鍰新臺幣（下同）二萬四千元
    （含駕駛執照吊扣期間駕車部分），吊銷駕駛執照，一年內禁考（指駕駛執照吊
    扣期間駕車部分），於法有據，故異議人之聲請，為無理由，應予駁回。
五、據上論斷，應依道路交通案件處理辦法第十九條，裁定如主文。
中      華      民      國      九十二      年    六    月      八      日
        臺灣高雄地方法院交通法庭
                                    法  官  方  百  正
右正本證明與原本無異。
如不服本裁定，應於裁定送達後五日內，向本院提出抗告狀。
                                    書記官  張  金  蘭
中    華    民    國      九十三      年      六      月      十      日


司法院資訊處製作；財團法人民間司法改革基金會備份。
